臺灣基隆地方法院刑事判決　　　　　　　100年度訴字第910號
公　訴　人　臺灣基隆地方法院檢察署檢察官
被　　　告　倪春葉
上列被告因違反毒品危害防制條例案件，經檢察官提起公訴（10
0 年度毒偵字第2426號），嗣被告於本院準備程序中就被訴事實
為有罪之陳述，經受命法官告知被告、檢察官簡式審判程序意旨
，並經被告、檢察官同意後，本院合議庭裁定由受命法官獨任進
行簡式審判程序、判決如下：
    主  文
倪春葉施用第一級毒品，累犯，處有期徒刑玖月。
    事  實
一、倪春葉前因初犯施用毒品案件，經觀察、勒戒後，認無繼續
    施用毒品之傾向，於民國94年5 月13日經釋放出所，並由臺
    灣基隆地方法院檢察署檢察官於94年5 月12日，以94年度毒
    偵緝字第49號為不起訴處分確定。其復分別因(甲)於上開前觀
    察、勒戒執行完畢經釋放出所以後之五年以內，再犯施用毒
    品案件（二犯施用毒品案件；施用毒品時間：自94年6 月中
    旬起，至94年11月22日上午某時止），由臺灣基隆地方法院
    檢察署檢察官提起公訴，經本院於94年12月21日，以94年度
    訴字第790 號判處有期徒刑六月、三月，應執行有期徒刑八
    月確定；(乙)三犯施用毒品案件，由臺灣基隆地方法院檢察署
    檢察官提起公訴，經本院於95年6月1日，以95年度訴字第30
    9 號判處有期徒刑六月確定；(丙)四犯施用毒品案件，由臺灣
    基隆地方法院檢察署檢察官提起公訴，經本院於95年6月19
    日，以95年度基簡字第536 號判處有期徒刑四月確定。所犯
    (甲)(乙)(丙)三案，則或經合併定其應執行之刑（(乙)(丙)二案，係由
    本院以95年度聲字第598 號裁定應執行有期徒刑九月），或
    經合併計算執行期間，95年5月16日發監執行、96年5月25日
    假釋出監並交付保護管束，詎倪春葉於保護管束期間，竟又
    違反保安處分執行法且其情節重大，致遭原執行機關檢具撤
    銷假釋報告表陳請法務部函准辦理撤銷假釋，惟因中華民國
    九十六年罪犯減刑條例嗣於96年7 月16日公布施行，因而致
    上開(甲)(乙)(丙)三案經依法減刑及合併定應執行之刑（本院96年
    度聲減字第1607號刑事裁定），惟再重新予合併計算執行期
    間之結果，已無殘餘刑期亟待執行，而已執行完畢（構成累
    犯）。嗣其於96、97年間，復因施用第一、二級毒品案件，
    經本院分別以96年度訴字第1073號、97年度訴字第29號及97
    年度訴字第540號判處各應執行有期徒刑10月、9月及11月確
    定，再經本院以98年度聲字第414 號裁定合併定應執行有期
    徒刑2年4月確定；再因施用第一、二級毒品案件，經臺灣桃
    園地方法院以97年度審訴字第2348號判處處有期徒刑應執行
    有期徒刑1年確定，上開數罪刑之接續執行，於99年11月24
    日假釋出監並交付保護管束，嗣犯另案再經撤銷上開假釋，
    應執行殘刑9月1日，現仍在法務部矯正署桃園女子監獄執行
    中。
二、詎倪春葉仍不知戒絕毒癮，明知海洛因業經公告列為毒品危
    害防制條例第2條第2項第1 款之第一級毒品，不得非法持有
    、施用，仍未戒除施用毒品之習性，於上開觀察、勒戒釋放
    出所後5 年內，各犯上開施用毒品案件，分別經上揭法院判
    處罪刑確定後，其復基於施用第一級毒品海洛因之犯意，於
    100年9月26日中午12時許，在基隆市○○區○○路麥當勞速
    食店公廁內，以針筒注射方式，施用海洛因1次。嗣於100年
    9月27日上午9時34分許，因其列管毒品人口，為基隆市警察
    局第四分局安樂分駐所警員通知至該安樂分駐所採尿，並經
    其同意後，採尿送驗結果，其尿液中呈現第一級毒品海洛因
    代謝後之嗎啡陽性反應，始悉上情。
三、案經基隆市警察局第四分局報告臺灣基隆地方法院檢察署檢
    察官偵查起訴。
    理  由
壹、程序方面
一、按除被告所犯為死刑、無期徒刑、最輕本刑為三年以上有期
    徒刑之罪或高等法院管轄第一審案件者外，於法院行準備程
    序進行中，被告先就被訴事實為有罪之陳述時，審判長得告
    知被告簡式審判程序之旨，並聽取當事人、代理人、辯護人
    及輔佐人之意見後，裁定進行簡式審判程序；且受命法官行
    準備程序，與法院或審判長有同一之權限；又簡式審判程序
    之證據調查，不受刑事訴訟法第159條第1項、第161條之2、
    第161條之3、第163條之1及第164條至第170條規定之限制，
    刑事訴訟法第273條之1第1項、第279條第2項前段、第273條
    之2 分別定有明文。
二、查本件被告倪春葉所犯為死刑、無期徒刑、最輕本刑為3 年
    以上有期徒刑以外之罪，且非高等法院管轄第一審之案件，
    其於準備程序就前揭被訴事實為有罪之陳述，經受命法官告
    知簡式審判程序之旨，並聽取當事人之意見後，本院合議庭
    認無不得或不宜改依簡式審判程序進行之處，爰依刑事訴訟
    法第273 條之1第1項、第284條之1規定，裁定本件由受命法
    官獨任進行簡式審判程序，合先敘明。
貳、實體方面
一、上揭施用第一級毒品海洛因之事實，業據被告倪春葉於本院
    100 年12月23日準備程序、審判程序時均坦承不諱，且被告
    上開為警所採取之尿液，送經台灣檢驗科技股份有限公司檢
    驗結果，其尿液中呈現毒品嗎啡類陽性反應，此有卷附之台
    灣檢驗科技股份有限公司100 年10月12日濫用藥物尿液檢驗
    報告、基隆市警察局第四分局採驗尿液通知書（編號：Ｚ000
    0000000000）各1 件、列管毒品人口尿液檢體採集送驗紀錄
    表（編號：Ｚ000000000000）2紙在卷可稽（見臺灣基隆地方
    法院檢察署100 年度毒偵字第2426號卷第6至8頁），是被告
    自白與事實相符，應堪採信。又被告前因施用毒品案件，經
    上開觀察、勒戒釋放出所後5 年內，各犯上開施用毒品案件
    ，分別經上揭法院判處罪刑確定之事實，有臺灣高等法院被
    告前案紀錄表與臺灣基隆地方法院檢察署刑案資料查註紀錄
    、全國施用毒品案件紀錄表等在卷可佐（同上毒偵卷第14至
    24頁），足徵被告有施用第一級毒品之犯行，應堪認定。
二、查海洛因係毒品危害防制條例第2條第2項第1 款所明定之第
    一級毒品，不得持有、施用。(一)核被告所為，係犯毒品危害
    防制條例第10條第1 項之施用第一級毒品罪。(二)其施用第一
    級毒品前之持有毒品之低度行為，應為施用之高度行為所吸
    收，不另論罪。(三)又被告上開犯罪事實之前科紀錄，有卷附
    臺灣高等法院被告前案紀錄表與臺灣基隆地方法院檢察署刑
    案資料查註紀錄表各1 份在卷可稽，是本件被告上開受有期
    徒刑執行完畢，於5 年以內再故意犯本件有期徒刑以上之罪
    ，為累犯，應依刑法第47條第1 項規定，論以累犯，並加重
    其刑。(四)玆審酌被告曾因施用毒品案件，經上開前因施用毒
    品案件，經上開觀察、勒戒釋放出所後5 年內，各犯上開施
    用毒品案件，分別經上揭法院判處罪刑確定後，5 年內再犯
    本件上揭施用第一級毒品罪行，足見戒毒意志不堅，毒癮非
    淺，未能體悟施用毒品對自己、家人造成之傷害及社會之負
    擔，自屬可議，惟念其犯後坦承犯行，犯後態度良好，並有
    悔改決心，且施用毒品乃自戕行為，未對他人造成危害，及
    其施用次數、時間等一切情狀，爰量處如主文所示之刑，以
    鼓勵有戒毒決心之被告，及時醒悟戒絕毒癮，並重新過著有
    意義的人生。
據上論斷，應依刑事訴訟法第273條之1第1項、第284條之1、第2
99條第1項前段，毒品危害防制條例第10條第1項，刑法第11條前
段、第47條第1 項，判決如主文。
本案經檢察官曾淑婷到庭執行職務。
中    華    民    國    100    年    12   月    30    日
                       刑事第四庭法  官 施添寶
以上正本證明與原本無異。
如不服本判決應於收受本判決後10日內向本院提出上訴書狀，並
應敘述具體理由，如未敘述上訴理由者，應於上訴期間屆滿後20
日內補提理由書狀於本院（均須按他造當事人之人數附繕本）「
切勿逕送上級法院」。告訴人或被害人如對於本判決不服者，應
具備理由請求檢察官上訴，其上訴期間之計算係以檢察官收受判
決正本之日期為準。
中    華    民    國    101    年    1   月    3      日
                                書記官 施鴻均
附錄本案判決論罪科刑法條：
毒品危害防制條例第10條
施用第一級毒品者，處六月以上五年以下有期徒刑。
施用第二級毒品者，處三年以下有期徒刑。